【裁判字號】    89,上易,1706
【裁判日期】    890607
【裁判案由】    傷害
【裁判全文】
臺灣高等法院臺中分院刑事判決              民國八十九年度上易字第一七○六號
    上  訴  人  臺灣臺中地方法院檢察署檢察官
    被      告  甲○○
右上訴人因被告傷害案件，不服臺灣臺中地方法院中華民國八十九年六月七日第一審
判決（民國八十八年度中簡上字第二八八號，起訴案號：臺灣臺中地方法院檢察署民
國八十八年度偵字第一二九二六號），提起上訴，本院判決如左：
    主      文
原判決撤銷。
甲○○共同傷害人之身體，處有期徒刑肆月，如易科罰金以佰元折算壹日。
    事      實
一、甲○○與其朋友共五人，於八十八年一月二十日晚上，在台中市○○路二七─八
    號梅花卡拉ＯＫ店唱歌飲酒作樂，席間於八十八年一月廿一日凌晨一時許，有鄰
    桌之客人陳澤雲上廁所時，不慎撞及甲○○，致引起甲○○及在場友人之不滿，
    與陳澤宏同桌之丁百宣立即上前代陳澤雲向甲○○道歉，甲○○及其友人不肯接
    受，表示要陳澤雲本人親自前去道歉，丁百宣乃又帶同陳澤雲再向甲○○敬酒賠
    罪，並向甲○○自稱係住花蓮之「花蓮仔」，然後回桌繼續唱歌喝酒，詎甲○○
    等人見丁百宣強出頭，心生不滿，遂基於共同傷害之犯意聯絡，於結帳後，先至
    樓下埋伏伺機毆打丁百宣洩恨，嗣於八十八年一月廿一日上午三時四十分許，丁
    百宣等人步出卡拉ＯＫ店時，因視線不佳，難予分辨何人為丁百宣，有人即喊「
    花蓮仔是那一個」，迨丁百宣回頭觀看之際，甲○○及其友人共五人或以拳毆，
    或持棍棒向丁百宣亂棍毆擊，致丁百宣頭部外傷合併左顳葉挫傷出血，右枕頭部
    頭皮裂傷，右外耳道裂傷、牙齒斷裂四顆、左眼眶挫傷瘀血等傷害。
二、案經丁百宣訴由台中市警察局第二分局報請台灣台中地方法院檢察署檢察官偵查
    起訴。
    理      由
一、訊據被告甲○○固不諱言有於前開時地與朋友共五人飲酒作樂時，有和鄰桌之陳
    澤雲及告訴人丁百宣發生衝突，及丁百宣被毆打時，伊有在場，並於事後有到醫
    院看望丁百宣之傷勢二、三次等情，惟否認有右揭犯行，辯稱並無參與毆打或教
    唆毆打告訴人云云，然查本件所以發生衝突，係陳澤雲上廁所時，不小心撞及被
    告，告訴人代為出面向被告道歉所引起，該日被告始終在場，與被告同桌有五人
    ，均係被告之朋友，亦為被告在本院所供明，又告訴人丁百宣住花蓮，曾向被告
    自稱為「花蓮仔」，而告訴人於該卡拉ＯＫ店門口被多人分持棍棒及拳頭毆擊前
    ，先有人口喊「花蓮仔是那一個」，行兇者苟非被告甲○○及其同桌友人，豈會
    有人知道丁百宣為「花蓮仔」而叫喊「花蓮仔是那一個」？且被告亦在本院承認
    事後曾到醫院探視告訴人丁百宣之傷情有二、三次，雙方並曾談及和解，終因被
    告家人不管而致被告未能理賠等情，是以被告確有參與毆擊告訴人，應無置疑，
    否則即無事後前往醫院探視告訴人及表示願意為賠償之理，況據告訴人指稱被告
    前去探視伊之傷勢時，被告拳部仍受傷等語，足見被告係參與毆打而受傷無疑，
    又告訴人因被毆擊受有前述之傷勢，並有診斷證明書二紙附卷可稽，事證明確，
    被告犯行堪予認定。
二、核被告所為，係犯刑法第二百七十七條第一項之傷害罪，其與一起行兇之友人四
    人間，互有犯意聯絡、行為分擔，為共同正犯，公訴人指被告係教唆其友人多人
    傷害告訴人，應負教唆傷害之罪嫌云云，尚有未洽，起訴法條應予變更。乃原審
    未察，為被告無罪之諭知，顯有未合，檢察官上訴指摘原判決不當，為有理由，
    應由本院予以撤銷改判，爰審酌被告犯罪之動機、手段、所生之危害及犯後不肯
    坦承，態度不佳等一切情狀，量處如主文第二項所示之刑及諭知易科罰金之折算
    標準，以資懲儆。至被告與其友人用以行兇之棍棒，因未扣案，亦無從證明為被
    告等人所有，故不予宣告沒收，併此明。
三、據上論斷，應依刑事訴訟法第三百六十九條第一項前段、第三百六十四條、第二
    百九十九條第一項前段、第三百條，刑法第三百七十七條第一項、第二十八條、
    第四十一條、罰金罰鍰提高標準條例第一條前段第二條，判決如主文。
本案經檢察官乙○○到庭執行職務。
中      華      民      國     八十九     年      八      月    十六    日
                                   臺灣高等法院臺中分院刑事第二庭
                                         審判長法  官  羅  禮  政
                                               法  官  蔡  聰  明
                                               法  官  陳  欣  安
右正本證明與原本無異。
不得上訴。
                                               書記官  陳  秀  真
中      華      民      國     八十九     年      八      月    十七    日
                                                            Ｄ


司法院資訊處製作；財團法人民間司法改革基金會備份。
